【裁判字號】    89,交聲,3
【裁判日期】    890508
【裁判案由】    道路交通管理處罰條例聲明異議
【裁判全文】
臺灣花蓮地方法院刑事裁定                            八十九年度交聲字第三號
    受處分人
    即異議人  甲○○
右受處分人即異議人因不服違反道路交通管理處罰條例案件，對於臺灣省政府交通處
公路局台北區監理所花蓮監理站違反道路交通管理事件裁決書八十九年二月十四日所
為之花監稽違駕字第四四－二二七三七之處分，聲明異議，本院裁定如左：
    主  文
異議駁回。
    理  由
一、異議人異議意旨略以：伊前於民國（下同）八十八年十月十六日上午十一時二十
    五分許，駕駛車號ＩＸ－三四五九號自用小貨車，沿花蓮縣吉安鄉○○路南下往
    台東方向行駛，行經花蓮縣吉安鄉○○路與台九線交叉之稻香平交道時，因前方
    設有一紅綠燈標誌，而該平交道設於紅綠燈前約十公尺處，當時因前方紅綠燈之
    燈號顯示為紅燈，伊乃基於停紅燈原因，正由北往南駕駛穿越平交道時，已經減
    速約時速五公里左右準備停前方紅燈，此時平交道之警示聲響響起，警示燈亦亮
    起，柵欄也漸漸下放，於是伊乃快速通過，但通過後卻被在前方紅綠燈下指揮交
    通之員警攔下，稱伊闖越平交道，事實上伊係所駕駛之小貨車於平交道之聲響響
    起、警示燈亮起及柵欄放下前早已進入平交道內，根本沒有闖越平交道之事實，
    爰聲請撤銷原處分云云。
二、按汽車駕駛人，駕車在鐵路平交道不遵守看守人員之指示，或遮斷器開始放下，
    或警鈴已響、閃光號誌已顯示，仍強行闖越者，處二千元以上四千元以下罰鍰。
    因而肇事者，並吊銷其駕駛執照，道路交通管理處罰條例第五十四條第一款定有
    明文。次按內政部警政署台灣省鐵路警察局警員係代表國家執行道路交通安全與
    秩序之維護及違規行為之告發等公權力之公務員，故除非有充份之事證足認該等
    執行公權力之公務員認知之事實有誤或該等公務員執行職務時有違法失職情事，
    否則交通裁決機關或交通法庭於交通違規事件之裁決及異議審查程序中，即應以
    該管公路警察認知之事實為判斷之依據。經查證人即負責告發異議人之內政部警
    政署台灣省鐵路警察局第四警務段花蓮分駐所警員乙○○於本院調查時指稱「當
    時我在路口處，異議人開一部小貨車，當時平交道警鈴已響起，柵欄已經啟動放
    下，他當時速度很快，在平交道上減速，當時前面是紅燈，有右轉燈，前面當時
    並沒有車，他過去之後，就在勘驗現場圖Ｂ處被另一警員攔下來，我看到他之後
    就過去支援，我去確實是看到他在平交道警鈴響起、柵欄啟動放下時才闖越平交
    道的」等語，另一值勤警員張順益亦指稱「我當時是站在Ｂ處的位置，要注意由
    北往南方向的交通狀況，當時我已經聽到警鈴在響，看到警示燈亮起，四、五秒
    鐘後，柵欄也慢慢啟動放下，我看到他在柵欄慢慢啟動放下時開車闖過來，當時
    前面燈號是紅燈，他準備右轉台東方向，就被我攔下來，我就請他將駕照、行照
    拿出來，還有車子的強制保險證件，然後問他為何要闖越平交道，他說不知道，
    我就跟他說警鈴已經想起、警示燈已經亮起，柵欄已經啟動慢慢放下，為何還闖
    過來，他說他沒有看到，我就開紅單子，我還看見他車子上有小孩子，還跟他說
    你自己不注意安全，也要考慮小孩子的安全，他說他沒有闖平交道，他為何要簽
    名？我有跟他說如果不服的話，可以依法提出申訴」等語（見本院八十九年五月
    一日訊問筆錄）。核該值勤警員乙○○、張順益之供詞，與異議人之陳述完全不
    同。訊之異議人復供稱並無其他證據足資證明前揭警察乙○○、張順益所為供詞
    與事實不符，揆諸前揭交通違規異議審查採證原則之說明，自難認異議人之抗辯
    為可信。原處分機關據以爰引前揭道路交通管理處罰條例第五十四條第一款之規
    定，裁處受處分人罰鍰新台幣一萬二仟元並記違規點數三點，本院審酌汽車駕駛
    人駕駛汽車行經平交道時，未依規定停車，竟違規闖越，不僅對於自身安全產生
    危害，也極易造成火車因而撞上出軌，致生損害於火車上大多數乘客之生命、身
    體、財產等安全，認原處分機關所為之裁決，並無不當之處，本件異議為無理由
    ，應予駁回。
三、據上論斷，應依道路交通案件處理辦法第十九條，裁定如主文。
中        華        民        國    八十九    年    五    月     八     日
                                    臺灣花蓮地方法院交通法庭
                                        法  官  林  國  泰
右正本證明與原本無異。
如對本裁定不服，應於送達後五日內，向本院提出抗告狀。（應抄附繕本）
                                        法院書記官
中        華        民        國    八十九    年    五    月     十     日


司法院資訊處製作；財團法人民間司法改革基金會備份。
